【裁判字號】    99,上訴,245
【裁判日期】    990226
【裁判案由】    搶奪
【裁判全文】
臺灣高等法院臺中分院刑事判決         99年度上訴字第245號
上  訴  人
即  被  告  丙○○
上列上訴人因搶奪案件，不服臺灣南投地方法院98年度訴字第95
號中華民國98年12月29日第一審判決（起訴案號：臺灣南投地方
法院檢察署98年度偵字第775號），提起上訴，本院判決如下：
    主  文
上訴駁回。
    理  由
一、按不服地方法院之第一審判決而上訴者，須提出上訴書狀，
    並應敘述具體理由，刑事訴訟法第361條第1項定有明文，此
    為上訴必備之程式；而所謂「具體理由」，必係依據卷內既
    有訴訟資料或提出新事證，指摘或表明第一審判決有何採證
    認事、用法或量刑等足以影響判決本旨之不當或違法，而構
    成應予撤銷之具體事由，始克當之（例如：依憑證據法則具
    體指出所採證據何以不具證據能力，或依憑卷證資料，明確
    指出所為證據證明力之判斷如何違背經驗、論理法則）；倘
    僅泛言原判決認定事實錯誤、違背法令、量刑失之過重或輕
    縱，而未依上揭意旨指出具體事由，或形式上雖已指出具體
    事由，然該事由縱使屬實，亦不足以認為原判決有何不當或
    違法者（例如：對不具有調查必要性之證據，法院未依聲請
    調查亦未說明理由，或援用證據不當，但除去該證據仍應為
    同一事實之認定），皆難謂係具體理由，俾與第二審上訴制
    度旨在請求第二審法院撤銷、變更第一審不當或違法之判決
    ，以實現個案救濟之立法目的相契合，並節制濫行上訴（最
    高法院97年度台上字第 892號判決意旨參照）。又原審法院
    認為上訴不合法律上之程式者，應以裁定駁回之；第二審法
    院認為上訴書狀未敘述理由或上訴有第 362條前段之情形者
    ，應以判決駁回之，刑事訴訟法第362條、第367條分別定有
    明文。再刑事訴訟法第 367條之判決，得不經言詞辯論為之
    ，同法第372條亦定有明文。
二、本件原審判決以被告丙○○於民國95年間因違反毒品危害防
    制條例之施用第一級、第二級毒品案件，經臺灣臺中地方法
    院以96年度訴字第55號判決分別判處有期徒刑11月、6月，
    並定應執行有期徒刑1年3月確定。嗣因中華民國96年罪犯減
    刑條例施行，再經同法院以96年度聲減字第169號裁定將上
    述宣告刑各予減刑，並定應執行有期徒刑7月15日確定。其
    於96年6月5日入監執行，經羈押折抵刑期及縮短刑期後，於
    96年11月19日執行完畢。詎其仍不知悔改，復分別基於搶奪
    他人財物之犯意，騎乘機車而為下列搶奪行為：於97年7
    月19日11時30分許，騎乘機車在南投縣（以下均不引縣）草
    屯鎮○○路○段377號前，徒手搶奪己○○所攜，內有現金
    新臺幣（下同）2000元之手提包1隻，得手後即行逃逸，其
    後將現金花用完畢而將其餘物品任意棄置無蹤。於同年8
    月27日21時35分許，騎乘機車在南投市○○路與建國路口，
    徒手搶奪丁○○所攜，內有現金700元、門號0000- 000000
    號手機一支、郵局金融卡、普通小客車駕照、健保卡、身份
    證各1張之手提包1隻，得手後即行逃逸，將現金花用無餘，
    另將其餘物品任意棄置無蹤。於同年10月23 日18時55分
    許，騎乘機車在草屯鎮○○路○段200號前，徒手搶奪甲○
    ○所攜，內有現金4萬4000元、支票1張、信用卡4張、金融
    卡3張之皮包1隻，得手後即行逃逸，將現金花用一空，而將
    其餘物品任意棄置無蹤。於同年11月4日19時45分許，騎
    乘機車在草屯鎮○○街與和興三街口，徒手搶奪庚○○所攜
    ，內有現金2000元、存摺3本、信用卡4張、金融卡3張、駕
    照3張、健保卡與身份證各1張、印章2枚之大皮包1隻，得手
    後即行逃逸，將現金花用無餘，另將其餘物品任意棄置無蹤
    。於同年11月17日19時45分許，騎乘機車在草屯鎮○○路
    23號前，徒手搶奪乙○○○所攜，內有現金500 元、手機2
    支、身份證與健保卡各1張、戒指1隻之手提包1個，得手後
    即行逃逸，將現金花用完畢，而將其餘物品任意棄置無蹤。
    於同年11月29日14時30分許，騎乘機車在草屯鎮○○路與
    明賢街口，徒手搶奪戊○○所攜，內有現金2000元、新力廠
    牌相機1臺等物之手提包1個，得手後即行逃逸，將現金花用
    無餘，另將其餘物品任意棄置無蹤。嗣經警因另案借提李順
    傑，經李順傑於上述等犯罪未發覺前，自願供出上情而受裁
    判，因而循線查獲，業據被告於警詢、偵查中均坦承上開犯
    罪事實所示之各次搶奪犯行不諱（98年1月22日警詢筆錄，
    臺灣南投地方法院檢察署98年度偵字第775號卷第4至5頁；
    98年1月19日警詢筆錄，臺灣南投地方法院檢察署98 年度偵
    字第776號卷第4至7頁；98年2月12日訊問筆錄，臺灣南投地
    方法院檢察署98年度偵字第776號卷第36至37頁），且與被
    害人己○○於警詢中指述、被害人丁○○於警詢中及原審審
    理中一致之證述、被害人甲○○於警詢中指述、被害人庚○
    ○於警詢中指述、被害人乙○○○於警詢中及原審審理中一
    致之證述、被害人戊○○於警詢中及原審審理中一致之證述
    （臺灣南投地方法院檢察署98年度偵字第775號卷第6至7頁
    、第10至11頁；臺灣南投地方法院檢察署98年度偵字第776
    號卷第11至18頁；原審卷第112至118頁）均相符而可採。並
    有南投縣政府警察局草屯分局草屯派出所受理刑事案件報案
    三聯單6紙、受（處）理案件明細表6紙、受理各類案件紀錄
    表5紙及被告帶同警方指認現場之相片20幀在卷可考（臺灣
    南投地方法院檢察署98年度偵字第775號卷第16至22 頁、第
    24至25頁；臺灣南投地方法院檢察署98年度偵字第776號卷
    第19至23頁；原審卷第161至171頁）。因認被告確有上開搶
    奪犯行，均依刑法第325條第1項論以搶奪罪，並適用同法第
    47條第1項、第62條前段等規定加、減其刑，除就上開搶
    奪犯行量處有期徒刑八月外，就其餘搶奪犯行各量處有期徒
    刑七月，並依刑法第51條第5款規定定其應執行刑為有期徒
    刑二年二月，經形式上審查，核無不合。
三、上訴人即被告（以下稱被告）丙○○上訴意旨略稱：被告或
    共犯之自白，不得為有罪判決之唯一證據，仍應調查其他必
    要之證據，以查是否與事實相符。原判決不擇究事實原意，
    為上訴人有罪判決，證據取捨違背經驗法則，其判決即屬違
    法。該判決任意推定犯罪事實，又對於被告之證據未查，殊
    難被告甘服云云。核其所陳尚屬空泛，並未具體指摘原判決
    採認何項證據如何違背經驗法則，及漏未調查其所提出之何
    項證據。復經本院提訊被告闡明其真意，令其具體說明其上
    訴理由，被告仍陳稱「全部案件都不是我做的，原審法官沒
    有具體證據就將我判刑，沒有其他理由上訴。」等語，有本
    院99年2月22日訊問筆錄在卷足稽（見本院卷第45頁反面）
    ，足見被告仍僅空言否認犯罪，並未依據卷內既有訴訟資料
    或提出新事證，具體指摘或表明第一審判決有何採證認事、
    用法或量刑等足以影響判決本旨之不當或違法，而構成應予
    撤銷之具體事由，依上開說明，自難認其已備具體理由，其
    上訴顯然不合法律上之程式，應予駁回，並不經言詞辯論為
    之。
四、據上論斷，應依刑事訴訟法第367條前段、第372條，判決如
    主文。
中    華    民    國    99    年    2    月    26    日
              刑事第四庭  審判長法  官  洪  耀  宗
                                法  官  劉  登  俊
                                法  官  許  文  碩
以上正本證明與原本無異。
如不服本判決應於收受送達後十日內向本院提出上訴狀，其未敘
述上訴之理由者並得於提起上訴後十日內向本院補提理由書（均
須按他造當事人之人數附繕本）「切勿逕送上級法院」。
                                書記官  郭  蕙  瑜
中    華    民    國    99    年    2    月    26    日

司法院資訊處製作；財團法人民間司法改革基金會備份。
